【裁判字號】    97,審易,284
【裁判日期】    970718
【裁判案由】    竊盜
【裁判全文】
臺灣高雄地方法院刑事判決             97年度審易字第284號
公  訴  人  臺灣高雄地方法院檢察署檢察官
被      告  丙○○
上列被告因竊盜案件，經檢察官提起公訴（97年度偵字第1847號
），嗣被告就被訴事實為有罪陳述，經告知簡式審判程序之旨，
並聽取檢察官及被告之意見，裁定改依簡式審判程序審理，判決
如下：
    主  文
丙○○犯攜帶兇器竊盜罪，處有期徒刑捌月，扣案之T 字型扳手
貳支均沒收。又犯攜帶兇器竊盜未遂罪，處有期徒刑伍月，扣案
之破壞剪壹支沒收。應執行有期徒刑壹年，扣案之T 字型扳手貳
支及大型破壞剪壹支均沒收。
    事  實
一、丙○○分別基於意圖為自己不法所有之犯意：(一)於民國97年
    1 月6 日2 時許，攜帶其所有客觀上足以對人之生命身體安
    全構成威脅可供兇器使用之T 字型扳手2 支，以T 字型板手
    插入鑰匙孔旋轉拉開鐵門之方式，進入乙○○所經營位在高
    雄縣大寮鄉○○路44之15號夜間無人居住之「小木馬補習班
    」，竊取乙○○所有之新臺幣（下同）2,000 元及車牌號碼
    727- CCW號重型機車得逞；(二)再於同日4 時許，騎乘上開竊
    得之機車，攜帶其所有客觀上足以對人之生命身體安全構成
    威脅可供兇器使用之大型破壞剪1 支，前往高雄縣大寮鄉○
    ○街「朱伯公祠」內，以該大型破壞剪破壞祠內香油錢筒鎖
    頭之方式（毀損部分未據告訴），著手竊取香油錢，於尚未
    得逞之際，為黃守群、李國辰當場發現報警處理，而未得逞
    ，並扣得其所有供上開犯行所用之T 字型扳手2 支及大型破
    壞剪1 支。
二、案經乙○○訴由高雄縣政府警察局林園分局報請臺灣高雄地
    方法院檢察署檢察官偵查起訴。
    理  由
一、被告丙○○所犯係死刑、無期徒刑、最輕本刑為3 年以上有
    期徒刑以外之罪，其於審判程序就前揭被訴事實為有罪之陳
    述，經告知簡式審判程序之旨，並聽取其與公訴人之意見後
    ，認無不得或不宜改依簡式審判程序進行之處，爰依刑事訴
    訟法第273 條之1 第1 項之規定，裁定依簡式審判程序審理
    。
二、上開事情，業據被告於本院審理時坦承不諱，核與證人乙○
    ○、甲○○、黃守群與李國辰於警詢中證述相符，並有高雄
    縣政府警察局林園分局扣押筆錄暨扣押物品目錄表各1 份、
    高雄縣政府警察局林園分局搜索扣押物品收據/ 無應扣押之
    物證明書、領據1 紙、現場照片7 張（偵卷第23-28 頁、第
    34、36-38 頁）在卷可稽，復有供被告行竊所用之T 型扳手
    2 支及破壞剪1 支扣案可資佐證，被告之自白與事實相符，
    可採為認定其犯罪之證據。本件事證明確，被告上揭竊盜犯
    行，均堪以認定，應依法論科。
三、查被告持以行竊之T 字型扳手2 支，均長12公分、握把寬9
    公分，前端鐵器外漏部分分別長8 公分、7.2 公分，前端均
    呈尖銳鋒利狀，有刻意將其磨成扁尖狀之痕跡；另大型破壞
    剪1 支，長78公分，為鐵製器具，前端開口處可以活動夾剪
    硬物，為尖銳扁平狀，具有一定重量等情，業經本院當庭勘
    驗屬實，並有照片在卷可稽（見警卷第37-38 頁），客觀上
    均足以對人之生命身體安全構成威脅可供兇器使用。核被告
    上開所為，就犯罪事實(一)係犯刑法第321 條第1 項第3 款之
    攜帶兇器竊盜罪；另犯罪事實(二)係犯同法第321 條第2 項、
    第1 項第3 款之攜帶兇器竊盜未遂罪；被告已著手於竊盜行
    為之實施而未得手，為未遂犯，爰依刑法第25條第2 項後段
    減輕其刑。公訴意旨就被告犯罪事實(一)之犯行，雖認另構成
    刑法第321 條第1 項第1 款及第2 款之於夜間侵入有人居住
    建築物、毀壞門扇或其他安全設備竊盜罪，然查：被告行竊
    時間雖係凌晨2 時許，惟行竊地點係在被害人乙○○所經營
    之一樓店面補習班內，該址夜間並無人居住或看守等情，業
    據被害人乙○○於警詢中陳述明確（見偵卷第16頁），核與
    被告當庭所述情節相符（見院卷第55頁背面及第56頁），足
    見該處並非夜間有人居住之建築物甚明；再者，被告係以持
    板手插入鑰匙孔旋轉拉開鐵門之方式，進入乙○○所經營之
    補習班內行竊，並未破壞該補習班門鎖等情，亦據被告陳述
    明確（見院卷第56頁），且乙○○於警詢亦未具體證稱其門
    鎖有被破壞，依現有之證據，尚無法證明被告有此部分犯行
    ，一併指明。又被告先後2 次犯行，犯意個別，行為有異，
    應分論併罰。
四、本院審酌被告為貪圖不法利益，竟持兇器竊取他人財物，危
    害社會治安程度甚輕，所為實不足取及犯後坦承犯行等一切
    情狀，分別量處如主文所示之刑，並定應執行之刑，以資懲
    儆。扣案之T 型扳手2 支及大型破壞剪1 支，為被告所有供
    犯罪所用之物，此經被告於本院審理時陳明屬實，爰依刑法
    第38條第1 項第2 款之規定宣告沒收。
五、據上論斷，應依刑事訴訟法刑事訴訟法第273 條之1 第1 項
    、第299 條第1 項前段，刑法第321 條第1 項第3 款、第2
    項、第25條第2 項、第51條第5 款、第38條第1 項第2 款，
    判決如主文。
本案經檢察官劉穎芳到庭執行職務。
中    華    民    國    97    年    7     月    18    日
                  刑事第七庭  法  官  唐照明
以上正本證明與原本無異。
如不服本判決應於判決送達後10日內，向本院提出上訴書狀。
中    華    民    國    97    年    7     月    18    日
                              書記官  許珈綺
附錄本案論罪科刑法條
刑法第321條
犯竊盜罪而有左列情形之一者，處 6 月以上、 5 年以下有期徒
刑：
一  於夜間侵入住宅或有人居住之建築物、船艦或隱匿其內而犯
    之者。
二  毀越門扇、牆垣或其他安全設備而犯之者。
三  攜帶兇器而犯之者。
四  結夥三人以上而犯之者。
五  乘火災、水災或其他災害之際而犯之者。
六  在車站或埠頭而犯之者。
前項之未遂犯罰之。


司法院資訊處製作；財團法人民間司法改革基金會備份。
